de: Sensor-/Messgerätfunktionen: Hintergrundbeleuchtung; Eingebaute Kamera; Integriertes Display; Speicherfunktion; Tragbar; Fernsteuerung; Smart; Sonstiges
pl: Charakterystyka narzędzi pomiarowych i czujników: Podświetlenie; Wbudowana kamera; Wbudowany wyświetlacz; Funkcja pamięci; Przenośny; Zdalne sterowanie; Inteligentny; Inne
sk-SK: Vlastnosti senzora/meracieho nástroja: Podsvietenie; Vstavaná kamera; Vstavaný displej; Funkcia pamäte; Prenosný; Diaľkové ovládanie; Inteligentný; Iné
ro-RO: Caracteristicile instrumentului de măsurare/senzorului: Iluminare din spate; Cameră video încorporată; Afișaj integrat; Funcția de memorare; Portabil; Telecomandă; Smart; Altele
tr: Sensör/Ölçüm aracı özellikleri: Arka aydınlatma; Dahili kamera; Dahili ekran; Hafıza fonksiyonu; Taşınabilir; Uzaktan kumanda; Akıllı; Diğer
en: Sensor/Measuring tool features: Backlighting; Built-in camera; Built-in display; Memory function; Portable; Remote control; Smart; Other
bg-BG: Характеристики на сензор/измервателен инструмент: Подсветка; Вградена камера; Вграден дисплей; Функция памет; Преносимо; Дистанционно управление; Смарт; Други
sv: Detaljer för sensor-/mätverktyg: Bakgrundsbelysning; Inbyggd kamera; Inbyggd display; Minnesfunktion; Bärbar; Fjärrkontroll; Smart; Övrigt
th: คุณลักษณะของเซ็นเซอร์/เครื่องมือวัด: ไฟแบ็คไลท์; มีกล้องในตัว; มีจอแสดงผลในตัว; ฟังก์ชันหน่วยความจำ; แบบพกพา; รีโมตควบคุม; อัจฉริยะ; อื่นๆ
cs: Vlastnosti senzoru/měřicího nástroje: Podsvícení; Vestavěná kamera; Vestavěný displej; Funkce paměti; Přenosné; Dálkové ovládání; Inteligentní; Jiné
sl-SI: Lastnosti senzorja/merilnega orodja: Osvetlitev ozadja; Vgrajena kamera; Vgrajen zaslon; Pomnilniška funkcija; Prenosno; Daljinsko upravljanje; Pametno; Drugo
da: Funktioner for sensor/måleværktøj: Baggrundsbelysning; Indbygget kamera; Indbygget display; Hukommelsesfunktion; Transportabel; Fjernbetjening; Smart; Andet
nl: Kenmerken sensor/meetinstrument: Achtergrondverlichting; Ingebouwde camera; Ingebouwd display; Geheugenfunctie; Draagbaar; Afstandsbediening; Smart; Andere
hu: Érzékelő/mérőeszköz jellemzői: Háttérvilágítás; Beépített kamera; Beépített kijelző; Memória funkció; Hordozható; Távvezérlés; Intelligens; Egyéb
ko: 센서/측정 도구 기능: 백라이트; 내장 카메라; 내장 디스플레이; 메모리 기능; 이동식; 원격 제어; 스마트; 기타
vi: Tính năng của cảm biến/dụng cụ đo lường: Đèn nền; Camera tích hợp; Có màn hình; Chức năng bộ nhớ; Xách tay; Điều khiển từ xa; Thông minh; Khác
pt-BR: Características do sensor/ferramenta de medição: Retroiluminação; Câmera integrada; Visor integrado; Função de memória; Portátil; Controle remoto; Inteligente; Outro
pt-PT: Características da ferramenta do sensor/ medição: Retroiluminação; Câmara integrada; Ecrã integrado; Função de memória; Portáteis; Controlo remoto; Inteligente; Outro
it: Funzionalità del sensore/strumento di misura: Retroilluminazione; Fotocamera incorporata; Display incorporato; Funzione di memoria; Portatile; Telecomando; Smart; Altro
zh-TW: 感測器/測量工具特點: 背光; 內建相機; 內建顯示器; 記憶功能; 可攜式; 遠端控制; 智慧; 其他
hr-HR: Značajke senzora / mjernog alata: Pozadinsko osvjetljenje; Ugrađena kamera; Ugrađeni zaslon; Memorijska funkcija; Prijenosno; Upravljanje na daljinu; Pametno; Ostalo
es: Características de la herramienta de sensor/medidor: Retroiluminación; Cámara integrada; Pantalla incorporada; Función de memoria; Portátil; Control remoto; Inteligente; Otros
fi: Anturin/mittaustyökalun ominaisuudet: Taustavalo; Sisäänrakennettu kamera; Sisäänrakennettu näyttö; Muistitoiminto; Siirrettävät; Kauko-ohjain; Älykäs; Muu
nb: Sensor-/måleverktøysfunksjoner: Bakgrunnsbelysning; Innebygd kamera; Innebygd display; Minnefunksjon; Bærbar; Fjernkontroll; Smart; Annet
el: Χαρακτηριστικά αισθητήρα/εργαλείου μέτρησης: Οπίσθιος φωτισμός; Ενσωματωμένη κάμερα; Ενσωματωμένη οθόνη; Λειτουργία μνήμης; Φορητό; Τηλεχειρισμός; Εξυπνος; Άλλο
lt-LT: Jutiklių / matavimo įrankių savybės: Foninis apšvietimas; Įmontuota kamera; Integruotas ekranas; Atminties funkcija; Nešiojamas; Nuotolinio valdymo pultas; Išmanus; Kita
ja: センサ/測定ツールの機能: バックライト; 内蔵カメラ; ディスプレイ内蔵; メモリ機能; ポータブル; リモコン; スマート; その他
zh-CN: 传感器/测量工具特点: 背光; 内置摄像头; 内置显示; 记忆功能; 便携式; 远程控制; 智能; 其他
ru: Характеристики датчика/измерительного прибора: Подсветка; Встроенная камера; Встроенный дисплей; Функция памяти; Портативный; Пульт дистанционного управления; Умный; Другое
fr: Caractéristiques du capteur/de l’outil de mesure: Rétroéclairage; Caméra intégrée; Affichage intégré; Fonction mémoire; Portable; Télécommande; Intelligent; Autre